臺灣新北地方法院板橋簡易庭小額民事判決
110年度板小字第4714號
原      告  田明玉  


訴訟代理人  沈敏慧  
被      告  洪文江  


            林怡慧  


上列當事人間請求損害賠償事件，本院於民國111年3月3日言詞
辯論終結，判決如下：
    主      文
原告之訴及假執行之聲請均駁回。
訴訟費用新臺幣壹仟元由原告負擔。
    事實及理由
一、原告主張：
  ㈠被告洪文江、林怡慧夫妻於民國106年7月1日向原告承租坐落
    新北市○○區○○街000號10樓之5房屋（下稱系爭房屋），租期
    自106年7月1日起至110年6月30日止，嗣經雙方同意續租至1
    10年7月31日（下稱系爭租約）。
  ㈡106年7月1日簽約當日，原告已告知被告夫婦禁止敲釘牆壁，
    被告夫婦亦答應願意配合並蓋章認同，卻在原告的陽台磁磚
    上釘了16個洞，水泥縫隙上釘了6個洞，共計22個洞，且有3
    條一連串將磁磚釘到裂開，客廳牆壁暗紅色油漆的部分也鑽
    了7個以上不等的大洞，實為有礙觀瞻。原告於事發後以通
    訊軟體通知被告二次，須賠償使用電鑽鑽洞，破壞陽台磁磚
    、客廳牆壁和精神傷害之費用，但被告卻找藉口推卸責任，
    並遲遲不願意賠償，故請求被告賠償磁磚修理費18,000元、
    精神慰撫金24,000元。為此，爰依系爭租約及侵權行為損害
    賠償之法律關係，請求被告賠償損害等語。並聲明：1.被告
    應給付原告42,000元，及自起訴狀繕本送達翌日起至清償日
    止，按週年利率百分之5計算之利息。2.願供擔保，請准宣
    告假執行。
  ㈢對於被告抗辯之陳述：
    1.被告敲釘牆壁造成損害部分之證據即起訴狀所附上的照片
      ，從照片可以看出有敲打痕跡，一開始出租給被告的時候
      ，原告有拍照上傳到591租屋網，是在106年6月底拍照請5
      91幫忙刊登上傳的。
    2.返還房屋時有點交，但當時沒有發現有此情形，因為被告
      都是敲打在陽台的地方，要很仔細看才可以看出來，是後
      來原告去掃陽台的時候，才發現被破壞的很嚴重，立刻拍
      照傳給被告林怡慧，並請求賠償押金一個月，被告林怡慧
      當時要求原告提出證據，不願意賠償。
二、被告則以：
  ㈠系爭房屋在被告承租前已曾有多位房客入住，在房客屢經更
    迭下，合理推論房東為免重覆張貼困擾，必定放置先前之張
    貼美照招攬房客，因此無法證明真正拍攝日期為何，又原告
    所提出591租屋網陽台照片既非陽台全貌，亦無特寫，僅憑
    一紙模糊相片，不能證明原告張貼上網時牆壁並無敲釘鑽洞
    痕跡。
  ㈡系爭房屋屋齡約25年，歷經多少房客及屋主，每次點交時是
    否均有仔細勘查屋況不得而知，另根據起訴狀中描述陽台磁
    磚到客廳牆壁被釘洞…實為有礙觀瞻…等，代表屋子釘洞痕跡
    非常明顯，為何在110年8月1日現場點交時兩位驗收人前前
    後後看了好幾次卻完全沒發現？而且當日天氣非常好光線充
    足，理應一眼看出來，為何事隔多日才提出，令人不解，再
    者雙方合約中既明確另訂第20條及第21條關於禁釘牆壁等語
    ，代表原告非常重視此事，卻於點交當日完全忽略查驗，房
    東於本人搬離該屋近2個月後才用通訊軟體劈頭指責，聲稱
    事後才發現，然後直接怪罪於被告，明顯想栽贓於被告，根
    本無視當初的點交程序等語，資為抗辯，並聲明：1.原告之
    訴及假執行之聲請均駁回。2.如受不利之判決，願供擔保請
    准宣告免為假執行。
三、法院之判斷：
  ㈠原告主張兩造間成立系爭租約，且契約約定被告不得敲釘牆
    壁等情，業據其提出系爭租約在卷為證，且為被告所不爭執
    ，堪信為真。至原告主張被告違反系爭租約約定，在系爭房
    屋上敲釘牆壁乙事，則為被告否認，並以前詞置辯。
  ㈡按當事人主張有利於己之事實者，就其事實有舉證之責任，
    民事訴訟法第277條前段定有明文。次按民事訴訟如係由原
    告主張權利者，應先由原告負舉證之責，若原告先不能舉證
    ，以證實自己主張之事實為真實，則被告就其抗辯事實即令
    不能舉證，或其所舉證據尚有疵累，亦應駁回原告之請求（
    最高法院17年上字第917號判例可資參照）。本件原告主張
    被告違反系爭租約約定，在系爭房屋上敲釘牆壁乙事，既為
    被告所否認，則原告應就此部分負舉證之責。查，原告雖提
    出106年6月底之591租屋網陽台照片1張、系爭房屋陽台及牆
    壁遭敲釘後之照片12張為證，惟前開106年6月底之591租屋
    網陽台照片，係就陽台整體外觀所為之翻攝照片，並未進一
    步拍攝陽台牆壁具體狀況，且未有拍攝日期，無法認定系爭
    陽台於出租被告前牆壁確實為完好無缺損之情形。又原告所
    提出之系爭房屋陽台及牆壁遭敲釘後之照片，僅足以證明系
    爭房屋之陽台及牆壁有遭敲釘後之孔洞痕跡，無法據此證明
    該孔洞係因被告敲釘所致，故原告舉證尚有未足，其主張被
    告有違反契約約定敲釘牆壁乙事，尚難採認。
  ㈢至原告固主張被告有侵權行為責任云云，惟按侵權行為損害
    賠償責任，須行為人因故意過失不法侵害他人權利，亦即行
    為人須具備歸責性、違法性，並不法行為與損害間有相當因
    果關係，始能成立，且主張侵權行為損害賠償請求權之人，
    對於侵權行為之成立要件應負舉證責任（最高法院98年度台
    上字第1452號判決參照）。本件原告主張被告敲釘牆壁致原
    告受損乙事，既經被告否認，且原告所為舉證，亦不足以認
    定其主張為真，已如前述，則其主張被告侵權行為致生損害
    ，應負損害賠償之責云云，亦屬無據。
  ㈣綜上，原告未能舉證證明被告有違約破壞系爭房屋之陽台及
    牆壁之行為，是原告依系爭租約及侵權行為之法律關係，請
    求被告賠償磁磚修理費18,000元、精神慰撫金24,000元，共
    計42,000元，即屬無據。
四、綜上所述，原告依系爭租約及侵權行為之法律關係，請求被
    告應給付原告42,000元，及自起訴狀繕本送達翌日起至清償
    日止，按週年利率百分之5計算之利息，為無理由，應予駁
    回。其假執行之聲請，亦失所依憑，應併予駁回。
五、本件事證已臻明確，兩造其餘之攻擊防禦方法及所提證據，
    於判決結果不生影響，爰不逐一論列，併此敘明。
六、本件係小額訴訟事件，依民事訴訟法第436條之19第1項規定
    ，確定本件訴訟費用額為第一審裁判費1,000元，由原告負
    擔。
中　　華　　民　　國　　111 　年　　3 　　月　　31　　日
                  臺灣新北地方法院板橋簡易庭
                        法  官  陳怡親
以上正本係照原本作成。
如不服本判決，應於送達後20日內，向本院提出上訴狀，並表明
上訴理由（上訴理由應表明一、原判決所違背之法令及具體內容
。二、依訴訟資料可認為原判決有違背法令之具體事實。），如
於本判決宣示後送達前提起上訴者，應於判決送達後20日內補提
上訴理由書（須附繕本），如未於上訴後20日內補提合法上訴理
由書，法院得逕以裁定駁回上訴。
中　　華　　民　　國　　111 　年　　3 　　月　　31　　日
                        書記官  劉芷寧